【裁判字號】    89,交訴,195
【裁判日期】    900510
【裁判案由】    公共危險
【裁判全文】
臺灣臺中地方法院刑事判決                        八十九年度交訴字第一九五號
    公  訴  人  台灣台中地方法院檢察署檢察官
    被      告  乙○○
右列被告因公共危險等案件，經檢察官提起公訴（八十九年度偵字第一六六八一號）
，本院判決如左：
    主  文
乙○○服用酒類，不能安全駕駛動力交通工具而駕駛，處有期徒刑參月。又駕駛動力
交通工具肇事，致人受傷而逃逸，處有期徒刑柒月。應執行有期徒刑玖月，緩刑參年
。被訴過失傷害部分公訴不受理。
    事  實
一、乙○○於民國八十九年五月十三日上午六時許，先於臺中市○○路之友人住處飲
    用酒類飲料，並已達不能安全駕駛動力交通工具之程度後，仍於同日上午七時五
    分許，駕駛其所有車牌號碼Ｆ二─五三一六號自用小貨車，沿臺中市西屯區○○
    ○路由玉門路往國祥街之方向行駛，行經前開路段門牌號碼二之一號前，本應注
    意該路段規定之行車速度不得超過四十公里，並應注意車前狀況，隨時採取必要
    之安全措施，而依當時狀況，又無不能注意之情形，竟疏未注意前方適有丙○○
    所駕駛、逆向停放之東源儲運公司所有車牌號碼ＦＨ─五五一號營業大貨車之狀
    況，猶貿然以時速四十至五十公里之速度超速行駛，致一時避煞不及，碰撞前開
    營業大貨車之右車門處，使當時站立在前揭車輛右車門處之丙○○跌落，並受有
    左膝後十字膝韌帶損傷、左膝外側半月板裂傷、右膝關節膜發炎硬化及口腔發炎
    等傷害（過失傷害部分經撤回告訴）；旋並另行起意，駕車逃逸，後經警循線查
    獲始知上情。
二、案經丙○○訴由臺中市警察局第四分局報請台灣台中地方法院檢察署檢察官偵查
    起訴。
    理  由
甲、有罪部分：
一、訊據被告乙○○固坦認酒後駕車，且不慎撞及上開營業大貨車，致告訴人丙○○
    受傷等情，惟辯稱：伊喝酒後對伊駕駛車輛並無影響，且伊肇事後並無逃逸云云
    。按刑法第一百八十五條之三條文中所稱「不能安全駕駛動力交通工具」係屬不
    確定之法律概念，除衡之行為人駕車時飲用酒類之程度及血液中酒精含量之多寡
    外，並應參以行為人當時之精神狀態、駕馭車輛之情形及對於交通號誌或指揮之
    遵守能力，以資相佐證，斷非徒以飲酒數量作為取決是否成罪之唯一標準。是駕
    駛人於呼氣中酒精濃度達每公升零點五五毫克以上者，參照世界各國標準固得認
    為不能安全駕駛，然在此標準以下之行為，如輔以其他客觀事實得作為不能安全
    駕駛之判斷時，亦屬之，法務部八十八年五月十八日法八八檢字第ＯＯ一六六九
    號函即同此旨趣。經查，被告於本院審理中自承八十九年五月十三日上午六時許
    於友人之處喝酒後仍駕駛車輛而肇事等情不諱在卷，而其肇事逃逸之事實，亦經
    告訴人丙○○於警、偵訊中之指訴甚詳，且經證人甲○○於本院審理時證稱：被
    告是上坡開來當時不是很穩，車速約有五、六十公里，被告行車不穩先行駛路肩
    又往左回到正常車道再往右撞到被害人之大貨車，他撞到時停了一下並看一下就
    跑了，後經我一位職員將他追回，我有聽到他當時說話不是很清楚，站立不是很
    穩，也有聞到他有酒味等語在卷，據此證詞亦足資為認定被告服用酒類已達不能
    安全駕駛之程度。此外，復有臺中縣警察局道路交通事故調查報告表、診斷證明
    書各一份及彩色照片三幀在卷可佐，綜上所述，被告確有服用酒類已達不能安全
    駕駛之程度並肇事後逃逸之行為無疑。是被告所辯顯係卸責之詞，不足採信。綜
    上所述，足徵被告服用酒類顯已達不能安全駕駛之程度，本件事證明確，被告犯
    行堪以認定。
二、核被告所為，係犯刑法第一百八十五條之三之服用酒類，不能安全駕駛動力交通
    工具而駕駛罪及第一百八十五條之四之駕駛動力交通工具肇事，致人受傷而逃逸
    罪。被告所犯上開兩罪，犯意各別，犯罪構成要件不同，應予分論併罰。爰審酌
    被告於肇事後已與被害人以新台幣八十七萬元達成和解賠償損害，有和解書影本
    一紙在卷可查，及其犯罪所生危害、犯後態度等一切情狀，分別量處如主文所示
    之刑，並及定其應執行之刑。末查被告前未曾受任何有期徒刑以上刑之宣告，有
    台灣高等法院被告全國前案紀錄表一紙附卷可憑，經此教訓，當知所自勉而無虞
    再犯，本院綜核各情，認上開有期徒刑之宣告，已足策其自新，所宣告之刑，以
    暫不執行為適當，併依法諭知緩刑三年，用啟向上。
乙、不受理部分：
一、公訴意旨略以：被告乙○○於前揭時地駕車，因前述疏失，致碰撞丙○○所駕駛
    並停於路旁之前開營業大貨車，使當時站立在旁之丙○○跌落地面，並受有前述
    之傷害，因認被告涉犯刑法第二百八十四條第一項前段之罪嫌云云。
二、按告訴乃論之罪，其告訴人於第一審辯終結前，得撤回其告訴；又告訴經撤回者
    ，應諭知不受理之判決，刑事訴訟法第二百三十八條第一項、第三百零三條第三
    款分別定有明文。經查本件被告上開過失傷害部分犯行經檢察官以刑法第二百八
    十四條第一項前段之罪提起公訴，依同法第二百八十七條前段規定係屬告訴乃論
    之罪，茲據告訴人丙○○於辯論終結前撤回其告訴，有撤回告訴狀附卷可稽，依
    前開規定，起訴過失傷害部分爰諭知不受理之判決。
據上論斷，應依刑事訴訟法第二百九十九條第一項前段、第三百零三條第三款，刑法
第一百八十五條之三條、第一百八十五條之四條、第五十一條第五款、第七十四條第
一款判決如主文。
中      華      民      國      九十      年      五      月      十    日
                                      臺灣臺中地方法院交通法庭
                                          法  官    張  國  華
右正本證明與原本無異。
如不服本判決，應於判決送達後十日內，向本院提出上訴狀。
                                          書記官
中      華      民      國      九十      年      五      月     十四   日
附錄本案所犯法條全文
中華民國刑法第一百八十五條之三
服用毒品、麻醉藥品、酒類或其他相類之物，不能安全駕駛動力交通工具而駕駛者，
處一年以下有期徒刑、拘役或三萬元以下罰金。
中華民國刑法第一百八十五條之四
駕駛動力交通工具肇事，致人死傷而逃逸者，處六月以上五年以下有期徒刑。


司法院資訊處製作；財團法人民間司法改革基金會備份。
